【裁判字號】    89,訴,267
【裁判日期】    890831
【裁判案由】    違反毒品危害防制條例
【裁判全文】
台灣雲林地方法院刑事判決                          八十九年度訴字第二六七號
    公  訴  人  臺灣雲林地方法院檢察署檢察官
    被      告  甲○○
右列被告因違反毒品危害防制條例案件，經檢察官提起公訴（八十九年度偵字第一○
一六號），本院判決如左：
    主      文
甲○○連續施用第一級毒品，累犯，處有期徒刑壹年捌月；又連續施用第二級毒品，
累犯，處有期徒刑壹年。應執行有期徒刑貳年陸月。
    事      實
一、甲○○曾因違反槍砲彈藥刀械管制條例及麻醉藥品管理條例案件，先後經台灣高
    等法院台南分院及本院，分別處有期徒刑十月、四月確定，甫於民國八十七年二
    月十一日假釋期滿。猶不知所警惕，又因施用毒品案件，經臺灣嘉義地方法院裁
    定准予觀察、勒戒後，認無繼續施用傾向，為臺灣嘉義地方法院檢察署檢察官以
    八十七年度偵字第三九七五號不起訴處分確定，再因施用第二級毒品安非他命案
    件，於八十七年十月二十六日經臺灣雲林地方法院檢察署檢察官聲請本院以八十
    七年度毒聲字第四五二號裁定准予觀察、勒戒，並予以強制戒治一年，同時由該
    署檢察官提起公訴，於八十八年四月十六日，為本院以八十八年度易字第二六二
    號判處有期徒刑八月確定，未到案執行，於通緝期間；竟仍不知所悔悟，復基於
    概括犯意，自八十九年二月上旬某日起至同年五月二十八日止，連續在雲林縣麥
    寮鄉○○街二十四號其租住處及古坑鄉荷苞山其故居等處，將第一級毒品海洛因
    摻入香煙內再點燃吸食，約三、四天即非法施用海洛因一次，另又將第二級毒品
    安非他命，置於吸食器內，其下以火燒烤，待產生煙霧後，再以口鼻吸入方式，
    每天約非法施用安非他命一至二次，迨至八十九年五月三十一日下午十時三十分
    許，為警在雲林縣斗六市○○路與中華路口之「大順發釣蝦場」查獲。
二、案經雲林縣警察局斗六分局報告台灣雲林地方法院檢察署檢察官偵查起訴。
    理      由
一、右開事實，業經被告甲○○自白不諱，而被告為警查獲時所採集之尿液經送雲林
    縣衛生局檢驗結果，確呈甲基安非他命及嗎啡反應，有該局出具之煙毒尿液檢驗
    成績書附卷可稽（詳警卷）。又被告前因施用毒品案件，先經觀察、勒戒後，認
    無繼續施用傾向，為臺灣嘉義地方法院檢察署檢察官以八十七年度偵字第三九七
    五號不起訴處分確定，再因施用毒品案件，於八十七年十月二十六日為臺灣雲林
    地方法院檢察署檢察官聲請本院以八十七年度毒聲字第四五二號裁定准予觀察、
    勒戒，並予以強制戒治一年，同時由該署檢察官提起公訴，於八十八年四月十六
    日，為本院以八十八年度易字第二六二號判處有期徒刑八月確定，有被告刑案資
    料查註紀錄表一份，並經本院向臺灣雲林地方法院檢察署調閱八十九年度執緝字
    第一一八號卷查明屬實，且有本院八十八年度毒聲字第二四四號刑事裁定及八十
    八年度易字第二八二號刑事判決各一份在卷足憑，其三犯施用毒品，罪證明確，
    應予依法論科。
二、按海洛因屬毒品危害防制條例第二條第二項第一款所規定之第一級毒品，而安非
    他命屬同條例第二條第二項第二款所規定之第二級毒品。被告非法施用海洛因、
    安非他命，核其所為，分別係犯毒品危害防制條例第十條第一項之施用第一級毒
    品罪及第二項之施用第二級毒品罪。又其施用前持有一級毒品海洛因及二級毒品
    安非他命之低度行為，分別為施用之高度行為所吸收，均不另論罪。再者被告先
    後多次施用第一級及第二級毒品之行為，時間緊接，且所分犯之各罪其犯罪構成
    要件要屬相同，顯係基於個別概括犯意反覆為之，均應依連續犯之規定，皆以一
    罪論處，並均分別加重其刑。再被告前曾因違反槍砲彈藥刀械管制條例及麻醉藥
    品管理條例案件，先後經台灣高等法院台南分院及本院，分別處有期徒刑十月、
    四月確定，甫於八十七年二月十一日假釋期滿，此有被告刑案資料查註紀錄表在
    卷可按，其於五年內，再犯本案之各罪，均係屬累犯，應依累犯之例皆加其刑，
    並依法遞加重之。另被告所犯上開二罪，犯意各別，行為分殊，應予分論併罰。
    爰審酌被告犯罪之動機、目的、手段，及被告前有施用毒品之前科紀錄多次，甫
    因施用毒品，經送觀察、勒戒，認無繼續施用毒品之傾向，經由檢察官為不起訴
    處分確定，又因施毒品案件，經送觀察、勒戒及強制戒治，並經本院判處罪刑確
    定，尚未及執行，於通緝期間，猶不珍惜國家曾給予之診療自新機會，再次連續
    施用毒品，造成國家社會之額外負擔，暨其犯罪後坦承犯行，態度尚佳等一切情
    狀，分別量處如主文所示之刑，並定其應執行之刑，以資懲儆。
據上論斷，應依刑事訴訟法第二百九十九條第一項前段，毒品危害防制條例第十條第
一項、第二項，刑法第十一條前段、第四十七條、第五十六條、第五十一條第五款，
判決如主文。
本案經檢察官徐維嶽到庭執行職務
中      華      民      國    八十九    年      八      月    三十一    日
                                    台灣雲林地方法院刑事庭
                                        法  官  蔣  得  忠
右正本證明與原本無異。
如不服本判決，應於判決送達後十日內向本院提出上訴狀( 應附繕本 )。
                                        書記官  陳  姵  君
中      華      民      國    八十九    年      八      月    三十一    日
毒品危害防制條例第十條第一項、第二項
施用第一級毒品者，處六月以上五年以下有期徒刑。
施用第二級毒品者，處三年以下有期徒刑。
毒品危害防制條例第十一條前段
持有第一級毒品者，處三年以下有期徒刑、拘役或新臺幣五萬元以下罰金。
持有第二級毒品者，處二年以下有期徒刑、拘役或新臺幣三萬元以下罰金。
持有專供製造或施用毒品之器具者，處一年以下有期徒刑、拘役或新臺幣一萬元以下
罰金。


司法院資訊處製作；財團法人民間司法改革基金會備份。
